【裁判字號】    99,訴,2495
【裁判日期】    991109
【裁判案由】    妨害自由等
【裁判全文】
臺灣臺中地方法院刑事判決  99年度訴字第2495號
公  訴  人  臺灣臺中地方法院檢察署檢察官
被      告  辛○○
選任辯護人  黃英傑律師
上列被告因妨害自由等案件，經檢察官提起公訴（99年度偵字第
10218號、第11529號），因被告就被訴事實為有罪之陳述，經本
院裁定進行簡式審判程序，判決如下：
    主    文
辛○○共同犯恐嚇取財罪，累犯，處有期徒刑柒月。
被訴傷害罪部分，公訴不受理。
    事實及理由
壹、有罪部分：
一、本件除於犯罪事實欄部分補充：「辛○○前因公共危險案件
    ，經台灣雲林地方法院96年度虎交簡字第39號判決判處有期
    徒刑3月確定，經同院97年度聲減字第20號裁定減刑為有期
    徒刑1月15日，於民國97年3月25日易科罰金執行完畢，仍不
    知悔改。」，並於證據部分，補充被告辛○○於本院之自白
    外，餘犯罪事實、證據及應適用之法條，均引用附件檢察官
    起訴書有關犯罪事實欄犯罪事實五（恐嚇取財部分）及對應
    部分證據之記載。
二、核被告辛○○所為犯罪事實五部分（被害人庚○、壬○○）
    ，係犯刑法第346條第1項恐嚇取財罪。被告辛○○與戊○○
    、丙○○、甲○○、己○○、丁○○有犯意聯絡、行為分擔
    ，為共同正犯。被告有上開公共危險前科，於97年3月25日
    執行法院判決判處之有期徒刑6月完畢，5年以內故意再犯
    本件有期徒刑以上之罪，為累犯，應依刑法第47條第1項之
    規定加重其刑。
三、爰審酌被告辛○○為高職畢業之無業男子，因常前往丁○○
    的卡拉OK店認識丁○○，當天負責載丁○○前往愛德華牛郎
    店，並陪同在場，與現場指揮之戊○○所率領之上開小弟等
    ，共同以替林婷婷向庚○討債為名義，行恐嚇取財之實，仗
    著人多勢眾逞暴力犯罪，所生危害非輕，然諒其犯罪後原於
    警詢、偵查中本均避重就輕，雖坦承在場，然辯稱什麼都不
    知道、什麼都沒看到云云，嗣於本院準備程序終知坦承犯行
    ，相信被告明白自己確實做錯了，日後會謹慎交友，以及本
    案辯護人雖請求以刑法第59條減輕其刑，讓被告可以判有期
    徒刑6月以下，易科罰金云云，然公訴檢察官當庭表示應無
    刑法第59條之情形，且經核被告上開犯行，並無情重法輕、
    顯堪憫恕之狀況，既然恐嚇取財罪之最輕本刑為有期徒刑6
    月，被告又構成累犯，於法應加重其刑，最輕即需判處有期
    徒刑7月等一切情狀，量處如主文所示之刑。
貳、公訴不受理部分：
一、公訴意旨另以（起訴書犯罪事實五之傷害罪部分）：被告辛○○因其友人丁○○委託其朋友戊○○、戊○○之同夥丙○○、甲○○、己○○一起替林婷婷討債，而隨丁○○等人，
    於99年2月3日晚間11時20分許，由不知情之林婷婷引領渠等
    ，分乘車牌號碼2859-WE號（戊○○一夥）、9588-JV號（為
    BMW X5休旅車，丁○○一夥）自用小客車，前往庚○所經營
    之愛德華舞廳（址設：臺中市南屯區○○○○路128號）以
    為林婷婷討債為名義，藉機勒索財物（恐嚇取財罪部分判有
    罪，如上所述），因庚○不在店內，由店內經理乙○○接待
    ，戊○○刻意尋事，動手翻桌，丙○○等人見其指令即與戊○○、甲○○、己○○、辛○○等人共同基於傷害之犯意聯
    絡，群起以手、腳及椅子圍毆乙○○，戊○○並跳上桌子，
    以腳踹踢乙○○之臉部，丁○○則在一旁助勢，致乙○○受
    有頭部外傷合併頭皮撕裂傷、右眼挫傷等傷害，因認被告辛○○涉犯刑法第277條第1項之傷害罪嫌等語。
二、按告訴乃論之罪，告訴人於第一審辯論終結前，得撤回其告
    訴；又告訴經撤回者，應諭知不受理之判決，刑事訴訟法第
    238條第1項、第303條第3款定有明文。
三、查本件告訴人乙○○告訴被告辛○○傷害部分，檢察官認被
    告係犯刑法第277條第1項之傷害罪，依同法第287條前段之
    規定，須告訴乃論。茲據告訴人具狀撤回告訴，有99年10月
    5 日刑事撤回告訴狀（含和解書）及本院99年10月13日公務
    電話紀錄表各乙份在卷可參，此部分傷害犯行爰不經言詞辯
    論，逕為諭知不受理之判決。
據上論斷，應依刑事訴訟法第273條之1第1項、第299條第1項前
段、第310條之2、第454條第2項、第303條第3款、第307條，刑
法第28條、第346條第1項、第47條第1項，刑法施行法第1條之1
，判決如主文。
中    華    民    國    99    年    11    月    9     日
                  刑事第三庭  法  官  蕭一弘
以上正本證明與原本無異。
如不服本判決應於收受送達後10日內向本院提出上訴書狀，並應
敘述具體理由；其未敘述上訴理由者，應於上訴期間屆滿後20日
內向本院補提理由書（均須按他造當事人之人數附繕本）「切勿
逕送上級法院」。
                              書記官  黃士益
中    華    民    國    99    年    11    月    9     日
附錄本案論罪科刑法條全文：
中華民國刑法第346條第1項（恐嚇取財得利罪）
意圖為自己或第三人不法之所有，以恐嚇使人將本人或第三人之
物交付者，處6月以上5年以下有期徒刑，得併科1千元以下罰金
。

司法院資訊處製作；財團法人民間司法改革基金會備份。
